臺灣板橋地方法院刑事裁定　　　　　　 100年度聲字第4637號
公　訴　人　臺灣板橋地方法院檢察署檢察官
聲　請　人
即　被　告　顏紅如
上列被告因違反毒品危害防制條例等案件，聲請人聲請具保停止
羈押，本院裁定如下：
    主  文
顏紅如提出新臺幣貳拾萬元之保證金後，准予停止羈押，並應予
限制出境、出海，且限制住居於新北市○○區○○路二六六號。
    理  由
一、聲請意旨略以：聲請人即被告顏紅如因毒品危害防制條例案
    件，遭通緝羈押於臺北女子看守所，但基於憲法保障人民身
    體自由之意旨，且聲請人並無逃亡之虞，請鈞院斟酌以具保
    、責付或限制住居等侵害較小之方式代替羈押，懇請准許具
    保停止羈押等語。
二、經查：
  (一)聲請人涉犯毒品危害防制條例第4 條第2 項之販賣第二級毒
    品罪嫌，前經本院認聲請人犯罪嫌疑重大，所犯販賣第二級
    毒品罪，為最輕本刑有期徒刑5 年以上之重罪，且聲請人係
    於本院審理期間逃亡而遭通緝到案，有事實足認有逃亡之虞
    ，而依刑事訴訟法第101 條第1 項第1 款、第3 款之規定，
    自民國100 年9 月1 日起執行羈押，此有本院100 年9 月1
    日報到單、準備程序筆錄、押票各1 份在卷可稽。
  (二)聲請人涉犯販賣第二級毒品罪嫌，除經聲請人坦承曾於99年
    5 月30日，在新北市三峽區恩主公醫院旁，交付第二級毒品
    甲基安非他命予陳俊傑之事實外，並經證人陳俊傑迭於警詢
    及偵查中證述綦詳，並有聲請人與證人陳俊傑之通聯譯文附
    卷可稽，此外，復有聲請人所有供其與陳俊傑聯繫之手機1
    支（含SIM 卡1 張）、第二級毒品甲基安非他命20包扣案可
    憑，堪認聲請人犯罪嫌疑重大。
  (三)聲請人於99年10月27日到庭進行準備程序後，即未再出庭，
    雖經本院依法傳喚與拘提，亦均未到庭，經本院於100 年6
    月15日發佈通緝後，始於100 年9 月1 日上午8 時許，在新
    北市○○區○○路一段312 巷2 號前，為警逮捕到案，此有
    送達證書、拘提報告、通緝書、新北市政府警察局蘆洲分局
    通緝案件移送書、調查筆錄、逮捕通知書等資料附卷可證（
    見本院99年度訴字第2963號卷(一)第137 頁至第138 頁、第15
    0 頁至第153 頁、99年度訴字第2963號卷(二)第30頁、第37頁
    至第39頁、第58頁、100 年度訴緝字第183 號卷第2 頁、第
    9 頁至第14頁、第15頁至第16頁），足認聲請人有逃亡之虞
    ，而具有刑事訴訟法第101 條第1 項第1 款、第3 款之羈押
    原因。
  (四)聲請人雖以前詞置辯，然聲請人若非意圖規避刑責，豈會傳
    喚、拘提均不到庭，是聲請人辯稱其無逃亡之虞，自無可採
    。然本院審酌羈押係屬對人身體自由之嚴重處分，基於憲法
    第23條所揭櫫之比例原則，若有其他對人民權利限制較小之
    措施，可以確保審判進行之同一目的，即應認被告無羈押之
    必要。本院審酌客觀上並無證據顯示被告在境外有財產與事
    業，如在課予相當金額之保證金，以造成聲請人心理上之負
    擔，使其遵期到庭接受審判，並限制聲請人住居處所且不得
    離境之情況下，即無繼續羈押之必要，考量聲請人所犯之案
    件，刑責甚重，以及聲請人係因通緝到案之紀錄等情形，爰
    准許聲請人提出新臺幣20萬元之保證金，並限制出境、出海
    ，且應住居於新北市○○區○○路266 號後，停止羈押。
三、依刑事訴訟法第110 條第1 項、第111 條、第121 條第1項
    、第116 條之1 ，裁定如主文。
中    華    民    國   100    年    10    月    6     日
                  刑事第六庭  審判長法  官  胡堅勤
                                    法  官  盧軍傑
                                    法  官  高增泓
以上正本證明與原本無異。
如不服本裁定，應於收受送達後5 日內向本院提出抗告狀。
                                    書記官  林政良
中    華    民    國   100    年    10    月    6     日